臺灣臺中地方法院刑事判決
111年度易字第910號
公  訴  人  臺灣臺中地方檢察署檢察官
被      告  張凱翔


上列被告因竊盜案件，經檢察官提起公訴（111年度偵字第13410
號），本院判決如下：
    主    文
張凱翔犯竊盜罪，累犯，處拘役肆拾日，如易科罰金，以新臺幣
壹仟元折算壹日;未扣案之犯罪所得新臺幣壹萬貳仟元，沒收，
於全部或一部不能沒收或不宜執行沒收時，追徵其價額。
    犯罪事實
一、張凱翔於民國111年1月14日5時31分許，與友人楊繕鎂一同
    至臺中市○區○○路000號超級巨星KTV118號包廂唱歌時，竟意
    圖為自己不法所有，基於竊盜之犯意，徒手竊取友人楊繕鎂
    皮包內之現金新臺幣(下同)12,000元得手。嗣經楊繕鎂欲結
    帳時，發覺皮包內金錢短少，隨即通報警方處理，經警調閱
    現場監視器，循線查獲上情。
二、案經楊繕鎂訴由臺中市政府警察局第二分局報告臺灣臺中地
    方檢察署檢察官偵查起訴。
    理    由
一、本判決認定事實所引用之被告以外之人於審判外之言詞或書
    面證據等供述證據，檢察官、被告均未爭執證據能力，復經
    本庭審酌認該等證據之作成無違法、不當或顯不可信之情況
    ，依刑事訴訟法第159條之5規定，均有證據能力；又本案認
    定事實引用之卷內其餘非供述證據，並無證據證明係公務員
    違背法定程序取得，依同法第158條之4規定反面解釋，亦均
    有證據能力。
二、上揭犯罪事實，業據被告張凱翔本院審理時坦承不諱（見本
    院卷P47），且有告訴人楊繕鎂於警詢時及偵查中之證述可
    按(見偵卷P23至24、P61至62)，並有職務報告、指認犯罪嫌
    疑人紀錄表（告訴人指認被告）、監視器錄影翻拍照片、被
    告之FB資訊、照片、個人資料等(見偵卷P17、P25至31、P33
    至41、P43至45)附卷可佐，足認被告上開任意性自白與事實
    相符，堪予採信。是本案事證明確，被告上開犯行洵堪認定
    ，應依法論罪科刑。
三、論罪科刑
  ㈠核被告張凱翔所為，係犯刑法第320條第1項竊盜罪。
　㈡又被告前因詐欺案件，經本院以109年度簡字第890號判處有
    期徒刑3月確定，於109年9月22日易科罰金執行完畢乙節，
    為被告所供認(見本院卷P47)，並有刑案資料查註紀錄表在
    卷可佐，其於上開有期徒刑執行完畢後，5年內故意再犯本
    案有期徒刑以上之罪，為累犯，又被告於上開案件執行完畢
    後未滿2年即復犯本案，且上開案件與本案同為財產犯罪，
    可見其於受上開案件處罰後再犯本案，有刑罰反應力薄弱情
    形，且具特別惡性，自應依刑法第47條第1項規定，加重其
    刑。
  ㈢爰以被告之責任為基礎，審酌:1.被告不思以正當途徑獲取財
    物，率爾竊取告訴人所有財物，行為顯非可取。3.被告坦承
    犯行，並與告訴人調解成立之犯後態度(見本院卷附本院調
    解程序筆錄)。3.被告自陳之智識程度，家庭經濟狀況（見
    本院卷P48）暨所生實害、犯罪手段等一切情狀，量處如主
    文所示之刑及諭知易科罰金之折算標準，以示懲戒。
四、沒收
　　按犯罪所得，屬於犯罪行為人者，沒收之；沒收，於全部或
    一部不能沒收或不宜執行沒收時，追徵其價額；犯罪所得已
    實際合法發還被害人者，不予宣告沒收或追徵。刑法第38條
    之1第1項前段、第3項、第5項分別定有明文。又犯罪所得沒
    收之目的，在於剝奪犯罪行為人之犯罪所得，使其不能坐享
    犯罪成果，以杜絕犯罪誘因，性質上屬類似不當得利之衡平
    措施。而考量避免雙重剝奪，犯罪所得如已實際發還或賠償
    被害人者，始不予宣告沒收或追徵。故倘若犯罪行為人雖與
    被害人達成民事賠償和解，惟實際上並未將民事賠償之和解
    金額給付被害人，法院對於未給付之和解金額或犯罪所得扣
    除和解金額之差額部分等未實際賠償之犯罪所得，仍應諭知
    沒收或追徵。（最高法院107年度台上字第4593號判決意旨
    參照）。查被告因本案犯行而竊得12,000元，現已與告訴人
    調解成立乙節，固無如前述，惟被告依調解筆錄所載條件(
    見本院卷附本院調解程序筆錄)，於本案宣判時尚未屆期賠
    付上開犯罪所得，是依上開說明，被告本案上開行竊所得自
    應依刑法第38條之1第1項、第3項規定，宣告沒收，於全部
    或一部不能沒收或不宜執行沒收時，追徵其價額;又若被告
    嗣後依調解條件償付告訴人全部或一部上開犯罪所得，則於
    其實際償還金額之同一範圍內，因此部分犯罪利得已遭剝奪
    、該財產利益已獲回復，而與已經實際發還無異，自應將該
    已償付部分扣除之，而無庸再執行該部分犯罪所得之沒收，
    乃屬當然，對被告之權益亦無影響，尤無雙重執行或對被告
    重複剝奪犯罪所得而過苛之虞，附此說明。
據上論斷，應依第299條第1項前段，刑法第320條第1項、第47條
第1項、第41條第1項前段、第38條之1第1項、第3項，刑法施行
法第1條之1第1項，判決如主文。
本案經檢察官吳婉萍提起公訴，檢察官林卓儀到庭執行職務。
中　　華　　民　　國　　111 　年　　6 　　月　　16　　日
                  刑事第二庭    法  官  王振佑
以上正本證明與原本無異。
如不服本判決應於收受判決後20日內向本院提出上訴書狀，並應
敘述具體理由；其未敘述上訴理由者，應於上訴期間屆滿後20日
內向本院補提理由書（均須按他造當事人之人數附繕本）「切勿
逕送上級法院」。
                                書記官  王淑燕
中　　華　　民　　國　　111 　年　　6 　　月　　16　　日
附錄論罪科刑法條:
刑法第320條
意圖為自己或第三人不法之所有，而竊取他人之動產者，為竊盜
罪，處 5 年以下有期徒刑、拘役或 50 萬元以下罰金。
意圖為自己或第三人不法之利益，而竊佔他人之不動產者，依前
項之規定處斷。
前二項之未遂犯罰之。